【裁判字號】    94,交聲,657
【裁判日期】    950317
【裁判案由】    違反道路交通管理處罰條例聲明異議
【裁判全文】
臺灣臺北地方法院交通法庭裁定         94年度交聲字第657號
原處分機關  臺北市交通事件裁決所
異  議  人
即受處分人  甲○○
                    4號
上列受處分人因違反道路交通管理處罰條例案件，對於臺北市交
通事件裁決所中華民國94年6月22日所為之處分（原處分案號：
北市裁二字第裁22-ACV187399號）聲明異議，本院裁定如下：
    主  文
異議駁回。
    理  由
一、按汽車行近行人穿越道前，應減速慢行，遇有行人穿越時，
    無論有無交通警察指揮或號誌指示，均應暫停讓行人先行通
    過，道路交通安全規則第103條定有明文。又汽車駕駛人駕
    駛汽車，行近行人穿越道，不減速慢行，或行人穿越道有行
    人穿越時，不暫停讓行人先行通過，處汽車駕駛人新臺幣（
    下同）600元以上1,800元以下罰鍰，道路交通管理處罰條例
    第44條第2款亦有規定。
二、查本件原處分機關以異議人即受處分人甲○○，於民國94年
    4月30日凌晨4時20分許，駕駛車牌號碼365-CS號營業一般小
    客車，行經臺北市○○路與德惠街交岔路口之行人穿越道時
    ，有行人穿越，未讓行人優先通行，經臺北市政府警察局中
    山分局警備隊警員顧軒庭以受處分人有違反道路交通管理條
    例第44條第2款之行為，掣單舉發（舉發案號：北市警交大
    字第ACV187399號），嗣異議人於舉發通知單上所載之應到
    案日期（94年5月15日）前之同年5月11日向臺北市交通事件
    裁決所提出申訴，經臺北市交通事件裁決所函臺北市政府警
    察局中山分局調查結果，仍認定受處分人有違反前揭道路交
    通管理處罰條例第44條第2款之違規行為，原處分機關即臺
    北市交通事件裁決所乃依道路交通管理處罰條例第44條第2
    款（贅引第1項）之規定，以受處分人確有行近行人穿越道
    ，有行人穿越時，不暫停讓行人先行通過之違規行為，裁處
    受處分人罰鍰1,200元，有臺北市政府警察局中山分局警備
    隊舉發違反道路交通管理事件通知單移送聯影本、臺北市交
    通事件裁決所違反道路交通管理事件裁決書、臺北市政府警
    察局中山分局書函各1紙在卷足憑。
三、異議意旨略以：行近行人穿越道時，根本沒有人云云
四、經查：
  (一)受處分人對於其於94年4月30日凌晨4時20分許，駕駛車牌
    號碼365-CS號營業一般小客車，行經臺北市○○街與吉林路
    交岔路口之行人穿越道等情是認在卷，惟其以前開情詞置辯
    。
  (二)然查：
    1.異議人駕車於右揭時地未禮讓行人通行之違規事實，業經
      證人即警員顧軒庭結證稱：當時我是在吉林路與德惠街口
      之吉林路東北角執行路檢勤務，德惠街東西向都是綠燈，
      我看到異議人所駕計程車係沿德惠街東向北右轉吉林路行
      駛，當時正好有早起要運動的行人，行走行人穿越道從德
      惠街東往西穿越吉林路中，而異議人所駕駛計程車並未在
      人行穿越道前暫停，就直接自該行人前方通過，在轉彎前
      未讓行人優先通行，我就直接揮手、吹哨將計程攔下，異
      議人有提出行照、駕照及身分證資料，經我核對無誤後，
      我有告知異議人違規事實及違規事項，但是異議人拒簽、
      拒收，且未說明理由，所以我就直接告訴受處分人到案日
      期、處所等語在卷，並有舉發違反道路交通管理事件通知
      單在卷可憑，參以異議人確有於應到案日期前向原處分機
      關申訴，堪認異議人確有於前揭時、地遭警舉發違規之事
      實，而異議人經本院二次傳喚均無正當理由而未到庭，是
      其空言辯稱當時並沒有行人云云，不足採信。
五、綜上所述，本件異議人確有於舉發違規時、地在行近行人穿
    越道，有行人穿越時，不暫停讓行人先行通過之違規行為，
    其於通知單所載應到案日期前向提出異議，經原處分機關依
    道路交通管理處罰條例第44條第2款（裁決書贅引第1項）、
    違反道路交通管理事件統一裁罰基準及處理細則暨違反道路
    交通管理事件統一裁罰基準表之規定，裁罰1,200元，本院
    認為原處分機關認事用法均無不當，裁罰額度亦甚妥適，受
    處分人之聲明異議，尚非有據，應予駁回。
六、據上論斷，依道路交通案件處理辦法第19條，裁定如主文。
中    華    民    國    95    年    3     月    17    日
                        交通法庭法  官  陳慧萍
以上正本證明與原本無異。
如不服本裁定，應於送達後5日內，向本院提出抗告狀。
                                書記官  何適熹
中    華    民    國    95    年    3     月    22    日


司法院資訊處製作；財團法人民間司法改革基金會備份。
